【裁判字號】    99,審訴,655
【裁判日期】    990413
【裁判案由】    毒品危害防制條例
【裁判全文】
臺灣高雄地方法院刑事判決            99年度審訴字第655號
公  訴  人  臺灣高雄地方法院檢察署檢察官
被      告  甲○○
上列被告因毒品危害防制條例案件，經檢察官提起公訴（99年度
毒偵字第510 號），嗣被告於本院準備程序中就被訴事實為有罪
之陳述，經本院告知簡式審判程序之旨，並聽取被告與公訴人之
意見後，合議庭裁定由受命法官獨任進行簡式審判程序，判決如
下：
    主  文
甲○○施用第一級毒品，處有期徒刑柒月。又施用第二級毒品，
處有期徒刑參月。應執行有期徒刑玖月。
    事  實
一、甲○○前於民國97年間因施用毒品案件，經本院以97年度審
    毒聲字第1449號裁定送觀察、勒戒後，認無繼續施用毒品之
    傾向，於97年11月25日執行完畢，並經臺灣高雄地方法院檢
    察署檢察官以97年度毒偵字第8633號不起訴處分確定。於前
    開觀察、勒戒執行完畢釋放後5 年內，復基於施用第一級毒
    品海洛因、第二級毒品甲基安非他命之犯意，於98年8 月31
    日19時許，在其位在高雄市三民區○○○街90號住處內，以
    將安非他命粉末置入玻璃球燃燒產生煙霧之方式，施用第二
    級毒品甲基安非他命1 次，又於98年8 月31日20、21時許，
    在上開住處，以海洛因滲入香煙點煙之方式，施用第一級毒
    品海洛因1 次。嗣於98年9 月1 日21時10分許，經警據報前
    往甲○○所投宿、位在臺南縣善化鎮○○路268 號「米蘭汽
    車旅館」502 室臨檢，當場查扣與本件被告施用毒品行為無
    關之電子磅秤1 組、夾鍊式分裝袋1 包、行動電話1 支、晶
    片卡1 片、安非他命2 包（檢驗前合計淨重3.738 公克，檢
    驗後合計淨重3.720 公克）、海洛因3 包（合計淨重8.02公
    克，空包裝總重0.81公克），甲○○於警方未發覺其施用第
    一級與第二級毒品犯行時，主動在警詢中自承其上述施用海
    洛因、甲基安非他命毒品犯行，而願接受裁判，並得其同意
    採集尿液送驗，結果呈可待因、嗎啡、安非他命、甲基安非
    他命陽性反應，始悉上情。
二、案經臺南縣政府警察局善化分局報請臺灣臺南地方法院檢察
    署呈請臺灣高雄地方法院檢察署檢察官偵查起訴。
    理  由
一、本件被告甲○○所犯係死刑、無期徒刑、最輕本刑為3 年以
    上有期徒刑以外之罪，其於準備程序中就被訴事實為有罪之
    陳述，經本院告知簡式審判程序之旨，並聽取公訴人及被告
    意見後，合議庭裁定由受命法官獨任進行簡式審判程序，合
    先敘明。
二、訊據被告對於上揭時、地，施用第一級毒品海洛因、第二級
    毒品甲基安非他命之事實，坦承不諱，而被告為警查獲所採
    之尿液檢體，經送長榮大學以酵素免疫分析法及氣相層析質
    譜檢驗結果，呈現可待因、嗎啡、安非他命、甲基安非他命
    陽性反應，此有長榮大學98年9 月14日第0000000 號確認報
    告暨臺南縣政府警察局善化分局出矯治毒品人口採尿編號對
    照表各1 份在卷可稽。足徵被告之任意性自白核與事實相符
    ，應堪信為真實，可採為本件論罪科刑之依據。是本件事證
    明確，被告施用第一、二級毒品犯行，洵堪認定，應予依法
    論科。
三、按海洛因、甲基安非他命為毒品危害防制條例第2 條第2 項
    第1 、2 款所稱之第一級與第二級毒品，不得施用、持有。
    次按觀察、勒戒或強制戒治執行完畢釋放後，5 年內再犯第
    10條之罪者，應依一般刑事訴訟程序予以起訴論罪科刑，此
    觀諸毒品危害防制條例第20條、第23條第2 項規定自明。被
    告前於97年間因施用毒品案件，經本院以97年度審毒聲字第
    1449號裁定送觀察、勒戒後，認無繼續施用毒品之傾向，於
    97年11月25日執行完畢，並經臺灣高雄地方法院檢察署檢察
    官以97年度毒偵字第8633號不起訴處分確定，有臺灣高等法
    院被告前案紀錄表1 份在卷可參，於前開觀察、勒戒執行完
    畢釋放後5 年內，復分別於98年8 月31日19時許、98年8 月
    31日20、21時許，分別施用第二級毒品甲基安非他命與第一
    級毒品海洛因各1 次，則公訴人予以起訴，尚無不合，本院
    自得依法論科。
四、核被告所為，係犯毒品危害防制條例第10條第1 項、第2 項
    之施用第一級與第二級毒品罪。被告持有第一、二級毒品後
    進而施用，其持有之低度行為應為施用之高度行為所吸收，
    故不另論其持有毒品罪。被告所犯上開二罪，犯意各別，罪
    質各異，行為互殊，係為數罪，應予分論併罰。被告於為警
    盤查時，主動就未被發覺之施用第一級與第二級毒品犯行，
    向員警自首而接受裁判等情，有警詢筆錄在卷可憑，應依刑
    法第62條前段減輕其刑。本院審酌被告前因施用毒品案件，
    經勒戒、觀察及強制戒治程序，由檢察官不起訴處分後，仍
    不知悛悔，再次施用毒品自戕其身，顯然缺乏戒絕毒品之決
    心，且被告前有施用毒品之前科紀錄，素行不良，惟念及被
    告坦承施用第一級與第二級毒品之事實，且其行為尚未害及
    他人，並斟酌被告之犯罪動機、手段以及被告之智識程度等
    一切情狀，量處如主文所示之刑。另扣案之第一級毒品海洛
    因、第二級毒品甲基安非他命，與本件犯罪無關，而檢察官
    就被告販賣第一級毒品海洛因、第二級毒品犯行部分，業已
    另行簽分偵辦，該部分扣押物品自應由檢察官另行處理，附
    此敘明。至本件警方於搜索當時，雖有扣得電子磅秤1 組、
    夾鍊式分裝袋1 包等物，然上開物品均為陳證傑所有，並非
    被告所有，與被告無關，此業據被告供陳在卷，並無證據認
    定與本件施用毒品犯行相關，自應由檢察官另行處理，爰不
    予於本件宣告沒收；又扣案之行動電話1 支、晶片卡1 片，
    亦無證據證據足認與本件施用毒品犯行相關，且非違禁物，
    爰均不為宣告沒收，亦附此敘明。
據上論斷，應依刑事訴訟法第273 條之1 第1 項、第284 條之1
、第299 條第1 項前段，毒品危害防制條例第10條第1 項、第2
項，刑法第11條前段、第51條第5 款、第62條前段，判決如主文
。
本案經檢察官游淑玟到庭執行職務。
中    華    民    國    99    年     4    月    13    日
                  刑事第十庭  法  官  曾子珍
以上正本證明與原本無異。
如不服本判決，應於收受送達後10日內向本院提出上訴書狀。
中    華    民    國    99    年     4    月    13    日
                              書記官  李承悌
附錄本判決論罪科刑法條全文：
毒品危害防制條例第10條
施用第一級毒品者，處6月以上5年以下有期徒刑。
施用第二級毒品者，處3年以下有期徒刑。

司法院資訊處製作；財團法人民間司法改革基金會備份。
